【裁判字號】    96,交聲,1554
【裁判日期】    970717
【裁判案由】    違反道路交通管理處罰條例聲明異議
【裁判全文】
臺灣士林地方法院交通事件裁定        96年度交聲字第1554號
原處分機關  臺北市交通事件裁決所
異  議  人
即受處分人  乙○○
上列受處分人因違反道路交通管理處罰條例案件，對於臺北市交
通事件裁決所96年11月22日所為之處分（原處分案號：北市裁二
字第裁22-AEW105826號），聲明異議，本院裁定如下：
    主  文
異議駁回。
    理  由
一、按汽車駕駛人，駕駛汽車拒絕接受酒精濃度測試之檢定者，
    處新臺幣（下同）60,000元罰鍰，並當場移置保管該汽車及
    吊銷該駕駛執照。又汽車駕駛人，曾依第35條第4 項前段之
    規定吊銷駕駛執照者，3 年內不得考領駕駛執照，道路交通
    管理處罰條例第35條第4 項前段、第67條第2 項分別定有明
    文。
二、原處分意旨略以：本件異議人即受處分人乙○○於民國96年
    9 月30日傍晚10時10分許，騎乘車牌號碼CMF-817 號重型機
    車，在臺北市○○街、南湖大橋附近，因拒絕配合員警施以
    呼氣酒精濃度測試，經警製單舉發「拒絕接受酒精濃度測試
    」之違規通知單（北市警交字第AEW105826 號），爰依道路
    交通管理處罰條例第35條第4 項、第67條第2 項之規定，裁
    處異議人罰鍰60,000元，並吊銷其駕駛執照，3 年內禁考之
    處分。
三、聲明異議意旨略以：伊當日夜間喝酒後，搭計程車至南湖大
    橋附近的潭美街取回置於機車內之鑰匙及證件，並在路邊等
    待內人接伊返家，之後警察過來盤查認為伊是酒後駕車，伊
    強調並無騎車，實無酒駕情形，本人也無配合酒測之義務，
    但也願配合警方至分局進行呼氣酒精濃度測試，測試4 次均
    無結果，第5 次測試尚未吹氣即跑出0.84之酒精濃度，伊即
    要求更換濾嘴及歸零，並在胞弟建議下主張有飲酒但未駕車
    無須配合酒測，實無拒絕酒測情形，據此聲明異議云云。
四、經查：
  (一)證人即舉發之警察甲○○到庭結證稱：當時酒測點是在南湖
    橋下潭美街，由伊等三人一起執行夜間酒測勤務，當時有看
    到異議人騎車從潭美街內湖動物之家下坡左轉潭美街，距離
    伊酒測點約一百公尺前，該部機車即停在該處，因為異議人
    的機車有開燈，但停著一直都不動，應該是在規避酒測，警
    方即以無線電呼叫另一位埋伏之同仁去盤查異議人，同仁盤
    查時異議人坐在機車上，車子熄火等語（見本院97年1 月18
    日訊問筆錄），明確證述異議人當時是駕駛重型機車抵達上
    開地點。查證人甲○○是警察，與異議人素昧平生，並無嫌
    隙，係依法執行勤務之公務員，當無設詞誣陷致己身負偽證
    重罪之必要，況異議人亦坦承伊於案發前確有飲酒，當時係
    在南湖大橋附近之潭美街上遇交通攔檢執勤員警之盤問等情
    （見本院同上訊問筆錄），異議人竟辯稱當時是在路邊等待
    內人接伊返家，並無騎車云云，實不足採。
  (二)異議人另否認有拒絕接受酒精濃度測試之事，惟據證人甲○
    ○證述：異議人要求一定要等他弟弟到場才願意接受酒測，
    所以警方等他弟弟到場時才為他做酒測，他們二人在商量到
    底要不要做酒測，怕酒測質太高會被移送公共危險罪，警方
    也勸導異議人，如拒絕測試會被處最高罰並且吊扣駕照3 年
    ，勸導之後並說接受酒測也不見得會超過0.55，之後他就接
    受3 次測試，但異議人檢測時嘴巴有含住吸管但沒有真正吹
    氣進去，經勸導，仍不配合吹氣，3 次情形都一樣，用了約
    半小時，再經勸導，異議人和弟弟再商量後，表示不願意接
    受第4 次測試，請警方直接告發等語明確在卷（見本院同上
    筆錄），足認酒測當時異議人先是不配合吹氣之消極方式拒
    絕酒測，經執勤員警一再勸導，並告知異議人拒絕酒測之法
    律效果，異議人仍拒絕。
  (三)綜上，本件異議人之違規事證已臻明確。至於證人丙○○並
    未在異議人違規現場，無從證實異議人是否有酒後駕車之行
    為，其證詞不足為有利於異議人之認定。原處分機關據以援
    引上開規定，裁處異議人罰鍰60,000元並吊銷駕駛執照者，
    3 年內不得考領駕駛執照，核無不當，本件異議為無理由，
    應予駁回。
據上論斷，應依道路交通案件處理辦法第19條，裁定如主文。
中    華    民    國    97    年    7     月    17    日
                  交通法庭法  官  趙文卿
以上正本證明與原本無異。
如不服本裁定應於送達後5日內向本院提出抗告狀。
                          書記官  夏珍珍
中    華    民    國    97    年    7     月    17    日


司法院資訊處製作；財團法人民間司法改革基金會備份。
